【裁判字號】    97,交簡上,93
【裁判日期】    970710
【裁判案由】    過失傷害
【裁判全文】
臺灣臺南地方法院刑事判決            97年度交簡上字第93號
上  訴  人  甲○○
即  被  告
上開上訴人即被告因過失傷害案件，不服本院於民國97年3月28
日97年度交簡字第669號簡易判決（聲請簡易判決處刑案號：96
年度偵字第17071號），提起上訴，本院管轄之第二審合議庭判
決如下：
    主    文
原判決撤銷。
甲○○因過失傷害人，處拘役貳拾日，如易科罰金，以新臺幣壹
仟元折算壹日。緩刑貳年。
    事    實
一、甲○○於民國96年10月13日上午12時許，原駕駛車牌號碼ST
    ─4812號自小客車沿臺南市○○區○○路快車道由北往南方
    向行駛，於行經該路段與文平路187巷口北側附近時，因見
    同向前方有周怡玟騎乘車牌號碼UN3─565號之輕型機車、亦
    疏未注意應依規定行駛於機慢車道上，甲○○因欲超越周怡
    玟之上開機車，故先向右變換車道至慢車道上後，在超越周
    怡玟之上開機車後，再行左轉切換回快車道時，理應注意於
    變換車道時，應注意保持安全距離，而依當時情形，天候晴
    ，日間自然光線，路面乾燥、無缺陷、無障礙物，視距良好
    ，並無不能注意之情事，竟疏未注意保持安全距離，致其所
    駕駛之車輛左後車尾擦撞至周怡玟所騎之機車右側車身，致
    周怡玟人車倒地，並因此受有頭部外傷併頭皮撕裂傷、顏面
    、右肩、雙肘、右手、右膝、右小腿、右足、左膝多處擦傷
    之傷害。甲○○於肇事後，於臺南市警察局警員據報到場處
    理，在警員尚不知何人為肇事車輛之駕駛人前，即向到場警
    員侯清順表示其為肇事車輛之駕駛人，自首其過失傷害犯行
    進而接受裁判。
二、案經周怡玟訴請臺南市警察局第四分局報請臺灣臺南地方法
    院檢察署檢察官偵辦後聲請以簡易判決處刑。
    理    由
一、訊據被告甲○○對上開事實坦承不諱，並經告訴人周怡玟指
    訴綦詳，復有道路交通事故調查報告表（一）（二）、道路
    交通事故現場圖、郭綜合醫院診斷證明書、道路交通事故肇
    事人自首情形紀錄表各1份，及肇事現場及車損照片20張等
    附卷可稽。按汽車駕駛人於快慢車道間變換車道時，應顯示
    方向燈，讓直行車先行，並注意安全距離，此道路交通安全
    規則第97條第2項訂有明文。故本件被告原應注意上揭道路
    交通安全規定，而依當時情形，亦無不能注意之特別情事，
    竟疏未注意，以致肇事，其駕駛行為顯有過失，縱告訴人騎
    乘機慢車，亦未依規定行駛於機慢車道，同樣與有過失，然
    尚不能因告訴人之過失而解免被告之過失罪責。且被告上開
    過失之駕車行為，與告訴人所受之傷害間，確亦具有相當因
    果關係，故本件事證明確，被告上開過失傷害犯行，堪以認
    定。
三、核被告所為，係犯刑法第284條第1項前段之過失傷害罪。又
    其於具有偵查職務之警員到場未發現犯罪嫌疑人之際，即行
    自首，爰依刑法第62條前段之規定減輕其刑。原審認為被告
    犯行明確而予論罪科刑，原無違誤，然查：被告與告訴人早
    於原審97年3月18日收案前之97年3月6日，即已達成和解，
    被告並已當場給付告訴人現金新台幣（下同）10萬元，復約
    定剩餘之8萬元由被告之保險公司直接匯入告訴人之帳戶內
    （嗣被告之保險公司亦確已將餘款8萬元如數匯入告訴人之
    戶頭內），然因被告及告訴人雙方均因不諳法律程序，未知
    應及早將已和解之情事通知法院，此業經告訴人到庭證述屬
    實，並有和解書1份在卷可稽，應堪信為真實，原審未慮及
    被告犯後坦承全部犯行，並已迅速與告訴人達成和解並賠償
    部分款項之事實，逕量處被告拘役40日，稍嫌過重，被告上
    訴意旨認為本件係因告訴人未依和解書辦理撤回告訴事宜，
    請求判處公訴不受理，雖無理由，然原審量刑既有過重，本
    院仍應予以撤銷改判。爰審酌被告前並無任何刑事前科紀錄
    ，及考量本件車禍之發生，兩造均有過失暨其程度、告訴人
    受傷之情形，與被告犯後尚知自首並坦承犯行，態度良好，
    且已迅速與告訴人達成和解，賠償其損失，告訴人並已當庭
    表明不願追究被告之意等一切情狀，量處如主文第2項所示
    之刑，並諭知易科罰金之折算標準。又被告前並無任何刑事
    前科紀錄，此有臺灣高等法院被告前案紀錄表1件可按，其
    並已與告訴人達成民事和解，已如前述，故其經此偵審程序
    及刑之宣告，應知所警惕，諒無再犯之虞，本院因認前開所
    宣告之刑，以暫不執行為適當，併宣告緩刑2 年，以啟自新
    。
四、據上論斷，應依刑事訴訟法第455之1第1項、第3項、第369
    條第1項前段、第364條，刑法第284條第1項前段、第62條前
    段、第41條第1項前段、第74條第1項第1款，刑法施行法第1
    條之1第1項、第2項前段，判決如主文。
本案經檢察官乙○○到庭執行職務。
中    華    民    國    97    年    7     月    10    日
                  刑事第十庭  審判長法  官  陳欽賢
                                    法  官  陳賢德
                                    法  官  林臻嫺
以上正本證明與原本無異。
本件不得上訴。
                                    書記官  許悉愛
中    華    民    國    97    年    7     月    10    日
附錄法條
中華民國刑法第284條
因過失傷害人者，處6月以下有期徒刑、拘役或5百元以下罰金，
致重傷者，處1年以下有期徒刑、拘役或5百元以下罰金。
從事業務之人，因業務上之過失傷害人者，處1年以下有期徒刑
、拘役或1千元以下罰金，致重傷者，處3年以下有期徒刑、拘役
或2千元以下罰金。


司法院資訊處製作；財團法人民間司法改革基金會備份。
